臺灣臺北地方法院刑事判決              100年度易字第632號
公  訴  人  臺灣臺北地方法院檢察署檢察官
被      告  劉毓馡
上列被告因傷害等案件，經檢察官提起公訴（100年度偵緝字第1
93號），本院判決如下：
    主  文
劉毓馡公然侮辱人，處拘役參拾日，如易科罰金，以新臺幣壹仟
元折算壹日。又犯傷害罪，處拘役肆拾日，如易科罰金，以新臺
幣壹仟元折算壹日。應執行拘役陸拾伍日，如易科罰金，以新臺
幣壹仟元折算壹日。
    事  實
一、劉毓馡於民國99年11月19日上午9時30分許，在臺北市中山
    區○○○路○段34號前，攔搭鄒明全所駕車牌號碼826-A6營
    業自小客車，因劉毓馡抽菸，鄒明全見狀即制止，表示不願
    載客，並下車取出劉毓馡置於後車廂內之行李，劉毓馡因而
    心生不悅，竟基於公然侮辱犯意，在不特定多數人得共見共
    聞之上處，接續以「幹你娘」穢詞多次辱罵鄒明全，足以貶
    損其人格社會評價，旋基於傷害犯意，接續多次徒手毆打鄒
    明全，致其頭挫傷。
二、案經鄒明全訴由臺北市政府中山分局報請臺灣臺北地方法院
    檢察署檢察官偵查起訴。
    理  由
壹、證據能力：
一、證人及告訴人鄒明全於偵查中向檢察官所為陳述，業經具結
    ，有結文在卷可憑，復查無顯不可信之情，依刑事訴訟法第
    159條之1第2項規定，具證據能力。
二、卷附馬偕紀念醫院（下稱馬偕醫院）診斷證明書，係從事醫
    療業務之醫師，在診治告訴人鄒明全例行性診療過程所為醫
    療行為，於業務上所出具之診斷書，核屬醫療業務上或通常
    醫療業務過程所製作之證明文書，自符刑事訴訟法第159條
    之4第2款規定，而有證據能力（最高法院96年度台上字第19
    57號判決參照）。
三、其餘資以認定本案犯罪事實之非供述證據（詳後述），亦查
    無違反法定程序取得之情，依同法第158條之4規定反面解釋
    ，洵具證據能力。
貳、實體部分：
一、訊據被告劉毓馡固坦承傷害犯行，惟矢口否認有何公然侮辱
    犯行，辯稱：伊未公然侮辱告訴人云云。經查：
(一)被告於上揭時地毆傷告訴人鄒明全一情，業據被告供認無訛（
  本院卷第61、62頁），復經證人即告訴人鄒明全指證明確，且
  有馬偕醫院乙種診斷證明書、告訴人傷勢照片【臺北地方法院
  檢察署99年度偵字第27865號卷第8頁、同署100年度偵緝字第1
  93號卷（下稱偵卷）第29-32頁】存卷可考，是被告自白與事
  實相符，應係可採，足認被告有傷害犯行。
(二)證人即告訴人鄒明全於偵查、本院審理時結證：99年10月19日
  上午9時30分許，被告向伊攔車，進車內就開始抽菸，本來伊
  在駕駛座要開動了，伊看到他在抽菸，就跟被告說不能抽菸，
  被告說「幹你娘，為什麼不可以抽菸」，伊跟他說車內不可以
  抽菸，如果抽菸伊不要載了，被告就一直罵「幹你娘」，伊就
  到後車廂把他的行李拿出來要還給他，結果他就從右後座下車
  ，一下車就先用台語罵伊「幹你娘，為什麼不可以抽菸」，接
  著就用手打伊，他罵完三字經後，就突然用一手掐伊脖子，再
  用一手揍了伊頭部數拳，被告在車上就一直罵伊，罵伊罵到車
  外，罵到要拿行李時等語明確（偵卷第26-27頁、本院卷第58
  頁背面-61頁）。衡告訴人遭被告辱罵前後過程及基本情節，
  於警詢、偵查、本院審理時歷次證述均互核一致，堪認應係出
  於己親身歷驗所為，且證人即告訴人與被告素無嫌隙，實無故
  捏虛詞構陷被告，致己亦受偽證罪嫌追訴處罰風險之可能與必
  要，是其證詞，應屬信實，堪證被告確有以該言詞詈罵告訴人
  甚明。而「幹你娘」等字，顯係輕蔑、侮弄辱罵之辭，確足以
  貶損告訴人人格評價，而為侮辱言詞無訛。衡被告辱罵地點為
  道路，係屬不特定多數人所得共見共聞之公共場所，自屬公然
  狀態無訛，被告辯稱：未辱罵告訴人云云，核為狡卸虛詞，實
  無可採，故本案事證明確，被告犯行，洵堪認定，應依法論科
  。
二、核被告所為，係犯刑法第277條第1項傷害罪、第309條第1項
    公然侮辱罪。被告多次公然侮辱、傷害犯行，係於密切接近
    之時地實施，侵害同一法益，各行為獨立性極為薄弱，依一
    般社會健全觀念，在時間差距上，難以強行分開，在刑法評
    價上，以視為數個舉動接續施行，合為包括一行為予以評價
    ，較為合理，均係接續犯，各論以包括一罪（最高法院86年
    台上字第3295號判例參照）。被告上開公然侮辱、傷害犯行
    ，犯意各別，行為互殊，應分論併罰。爰審酌被告於92年因
    毀損、妨害公務、竊盜案件，均經法院判決有罪確定（未構
    成累犯），有臺灣高等法院被告前案紀錄表在卷為證；僅因
    細故率爾辱罵、傷害告訴人，足徵被告甚為衝動；僅坦承部
    分犯行，未向告訴人致歉或與之和解；兼衡被告國中畢業智
    識程度、犯罪動機、目的、手段、生活狀況、告訴人名譽受
    害程度、傷勢等一切情狀，分別量處如主文所示之刑，並各
    諭知易科罰金折算標準，再定應執行刑併諭知易科罰金折算
    標準。
三、不另為無罪諭知部分：
    起訴書另述及告訴人有頭暈傷害云云。惟查，刑法第277條
    第1項傷害罪之傷害係指妨礙生理機能之傷勢，本院核閱卷
    內事證，尚難認告訴人頭暈係其頭顱何等部位之生理機能受
    有妨礙所致，自不該當於傷害罪之構成要件，然此部分若有
    罪，與前揭論罪科刑間有接續犯之一罪關係，乃不另諭知無
    罪。
據上論斷，應依刑事訴訟法第284條之1、第299條第1項，刑法第
277條第1項、第309條第1項、第41條第1項前段、第51條第6款，
刑法施行法第1條之1第1項、第2項前段，判決如主文。
本案經檢察官蔡彥守到庭執行職務。
中    華    民    國   100    年    9     月    14    日
                    臺灣臺北地方法院刑事第4庭
                              法  官  陳琪媛
以上正本證明與原本無異。
如不服本判決應於送達後10日內向本院提出上訴狀。
                              書記官  蔡文揚
中    華    民    國   100    年    9     月    14    日
附錄法條全文：
中華民國刑法第277條
傷害人之身體或健康者，處3年以下有期徒刑、拘役或1千元以下
罰金。
犯前項之罪因而致人於死者，處無期徒刑或7年以上有期徒刑；
致重傷者，處3年以上10年以下有期徒刑。
中華民國刑法第309條
公然侮辱人者，處拘役或3百元以下罰金。
以強暴犯前項之罪者，處1年以下有期徒刑、拘役或5百元以下罰
金。